【裁判字號】    99,交抗,1198
【裁判日期】    990527
【裁判案由】    聲請再審
【裁判全文】
臺灣高等法院交通事件裁定            99年度交抗字第1198號
抗  告  人
即受處分人  甲○○
上列抗告人因違反道路交通管理處罰條例案件，不服臺灣板橋地
方法院，中華民國99年4月22日所為裁定（99年度交聲再字第2號
），提起抗告，本院裁定如下：
    主  文
抗告駁回。
    理  由
一、原裁定意旨略以：臺灣板橋地方法院98年度交聲字第4376號
    裁定以受處分人拒絕接受酒精濃度測試檢定之違規行為，事
    證明確，受處分人之異議為無理由，因而裁定駁回不服原處
    分之聲明異議，受處分人於收受上開裁定後，向臺灣高等法
    院提起抗告，由臺灣高等法院於99年3月12日以99年度交抗
    字第902號裁定駁回抗告確定，有各該裁定乙份在卷可稽。
    違反道路交通管理處罰條例裁定確定之案件，法律並無得聲
    請再審之規定，受處分人所為聲請顯於法不合，且上開98年
    度交聲字第4376號並非確定裁定，受處分人對之提起再審，
    亦有誤會。綜上所述，本件聲請再審之程序違背規定，應予
    駁回。
二、抗告意旨略以：本件非刑事訴訟法所能救濟，應只能依行政
    訴訟救濟，又不懂行政訴訟；且本件發現新事證，足證其確
    實胡亂誣指罪罰，但又不能依再審救濟，則準用又有何意義
    ？而相關滯延損害又該誰承擔？實有可議。
三、按刑事案件得聲請再審者，以確定判決為限，此觀刑事訴訟
    法第420條、第421條及第422條之規定即明。從而，不論對
    於程序上事項之裁定，抑或實體上事項之裁定，均不得聲請
    再審，有最高法院89年度台抗字第404號裁定意旨、80年度
    台抗字第642號裁定意旨可參。又按屬於行政罰性質之確定
    裁定，與刑罰不同，不得適用刑事訴訟法關於再審之規定，
    亦有司法院院字第2870號解釋可資參照。另違反道路交通管
    理處罰條例之聲明異議案件，依道路交通管理處罰條例第87
    條之規定，雖由管轄之地方法院受理；不服管轄地方法院所
    為之裁定並得抗告於上級審法院。然主管機關就行為人違反
    道路交通管理處罰條例所為之處罰，性質上為行政罰，僅其
    救濟程序由法院為之；不因法院受理聲明異議案件而使其行
    政罰之性質受影響。
四、查抗告人即受處分人甲○○前因違反道路交通管理處罰條例
    案件，經臺灣板橋地方法院98年度交聲字第4376號裁定以受
    處分人拒絕接受酒精濃度測試檢定之違規行為，事證明確，
    受處分人之異議為無理由，因而裁定駁回不服原處分之聲明
    異議，嗣受處分人再向本院提起抗告，由本院於99年3月12
    日以99年度交抗字第902號裁定駁回抗告確定，此經本院查
    明在卷。抗告人不服該確定裁定向原審法院聲請再審，然本
    件之確定裁判係「裁定」而非「判決」，確定「裁定」並不
    得作為再審之對象，違反交通管理處罰條例之案件性質上亦
    屬行政罰，揆諸前揭說明，其聲請再審程序顯然違背規定，
    原審裁定據而駁回其再審之聲請，核無違誤，抗告人指摘原
    裁定不當，為無理由，應予駁回。
據上論結，應依道路交通案件處理辦法第26條，刑事訴訟法第
412條，裁定如主文。
中    華    民    國    99    年    5     月    27    日
            刑事第十五庭  審判長法  官  吳昭瑩
                                法  官  吳炳桂
                                法  官  賴邦元
以上正本證明與原本無異。
不得再抗告。
                                書記官  鄭信昱
中    華    民    國    99    年    5     月    27    日

司法院資訊處製作；財團法人民間司法改革基金會備份。
